臺灣桃園地方法院交通事件裁定　　　 93年度交聲字第617號
異　議　人　甲○○　男　44歲.
上列異議人因違反道路交通管理處罰條例案件，對於交通部公路
總局臺北區監理所民國93年7月29日所為之處分（原處分案號：
北監營字第裁40─1A0000000 號）向臺灣板橋地方法院聲明異議
，經臺灣板橋地方法院裁定管轄錯誤移送本院，本院裁定如下：
    主  文
原處分撤銷。
甲○○不罰。
    理  由
一、原處分意旨略以：日煌交通有限公司（下簡稱：日煌公司）
    所有車牌號碼：八Ａ－○九八號營業小客車於九十年十月三
    十日九時四十五分，停放於臺北市○○街○道路收費停車處
    所並未依規定繳費，為臺北市政府交通局舉發在道路收費停
    車處所停車不依規定繳費違規，並填製北市交停字第1A0000
    000 號違規通知單，經日煌公司提出與異議人甲○○簽訂之
    計程車租借合約書一份，遂依違反道路交通管理事件統一裁
    罰基準及處理細則第二十四條、第二十六條規定辦理轉歸予
    駕駛人甲○○，而經本所於九十三年七月二十九日以北監營
    字第裁40─1A00 00000號裁決書逕行裁決，依道路交通管理
    處罰條例第五十六條第一項第十一款之規定，裁處異議人罰
    鍰新臺幣（下同）六百元。
二、聲明異議意旨略以：異議人甲○○自九十年八月三十一日止
    ，並無再駕駛職業小客車，並轉任保全公司上班，上開車輛
    之違規行為，顯非異議人所駕駛之違規行為，爰請求撤銷原
    處分等語。
三、經查：
(一)、本件日煌公司所有車牌號碼：八Ａ－○九八號營業小客車，
    係於九十年十月三十日九時四十五分，在臺北市○○街○道
    路收費停車處所停車，且未依規定繳費乙節，有臺北市政府
    交通局北市交停字第1A0000000 號違規通知單一紙在卷，且
    為日煌公司所是認，應堪認定。本件異議人甲○○與日煌公
    司係於九十年二月十五日簽訂計程車租賃合約，租賃期間自
    九十年二月十五日起至九十二年年十一月十四日，每日租金
    八百元乙節，亦有日煌公司提出之該合約書附卷可稽，亦堪
    認定。經查，異議人已於九十年九月十七日轉任鼎城保全股
    份有限公司（下簡稱：鼎城公司）任職，擔任該公司駐衛保
    全員之職務，到職日期為九十年九月十七日，離職日期為九
    十二年六月九日等情，亦有鼎城公司函覆本院之甄選職員報
    名單一份足證。是本件日煌公司所有上開營業小客車於九十
    年十月三十日九時四十五分，在上開道路收費停車處所停車
    之時，異議人確已轉任鼎城公司擔任駐衛保全員無誤。另證
    人即本件違規發生當時之日煌公司之名義負責人莊世平本院
    調查時證述：我只是日煌公司之名義負責人，實際負責人是
    呂家銘，呂家銘之年籍我不知道，日煌公司已經停業，依上
    開計程車租賃合約書所載，上開營業小客車是日煌公司所有
    ，只有在租期屆滿後才會歸承租所有人，在租期未屆滿前，
    承租人離職，上開營業小客車應由承租人交還日煌公司，我
    在日煌公司任職期間，即有承租人租期未滿離職並將車子還
    給公司的情形，此時公司會把車子再租給其他人等語。是本
    件日煌公司雖提出上開租賃合約書，證明其與異議人於上開
    期間，就上開營業小客車有租賃關係，然如前述，異議人既
    已於九十年九月十七日轉任鼎城公司任職，擔任駐衛保全員
    之職務，應無繼續承租上開營業小客車之必要，再依證人上
    開證述，在正常情形下上開營業小客車，應已由異議人交還
    日煌公司，並由日煌公司轉租他人使用無誤。是本件已難僅
    憑日煌公司所提出之上開合約書，即將本件違規轉歸責予異
    議人。
(二)、本件日煌公司所提出之計程車租賃合約書簽訂日期為九十年
    二月十五日、期間自九十年二月十五日起至九十二年十一月
    十四日，每日租金八百元，業如前述，惟查，本件異議人除
    有本件日煌公司辦理轉嫁歸責而經原處分機關裁罰外，尚有
    於九十年十一月八日十四時四十分許，駕駛車牌號碼為五Ｂ
    －六九五號之營業用小客車，在禁止臨時停車處所停車之違
    規行為，而上開為五Ｂ－六九五號營業用小客車之所有人慶
    鴻交通有限公司（以下簡稱慶鴻公司），亦提出與本件異議
    人於九十年七月十五日簽訂之計程車租賃合約書（期間自九
    十年七月十五日起至九十二年十一月十四日、每日租八百元
    ）而辦理轉嫁，且經原處分機關據以裁罰本件異議人等事實
    （經臺灣板橋地方法院移轉管轄，本院九十三年度交聲字第
    六二九號聲明異議案件審理），此有慶鴻公司之申請書、計
    程車租賃合約書、台北市政府警察局舉發違反道路交通管理
    事件通知單及原處分機關裁決書等影本附卷可稽，經核閱慶
    鴻公司提出之計程車租賃合約書，竟與本件異議人與日煌公
    司所簽訂之計程車租賃合約書，二者之契約格式、條文均相
    同，租金相同，租賃期間有二十五個月相同，契約書上日煌
    公司與慶鴻公司之地址，竟均係臺北市○○區○○路二二六
    號，此已與常理相違，此外本件異議人尚有多件於九十年、
    九十一年間之交通違規行為，且均因營業用小客車所有人以
    計程車租賃合約書申請辦理將轉嫁歸責予本件異議人之聲明
    異議案件，共十八件，目前均經臺灣板橋地方法院移轉管轄
    等情至本院交通法庭審理），此有台灣高等法院被告全國前
    案紀錄表在卷可稽，然異議人應無同時承租多輛計程車而駕
    駛之可能及必要，是以該等計程車租賃合約書之真實性顯有
    疑義。
(三)、綜上，本件並無其他積極證據證明本件交通違規行為，確實
    為本件異議人所駕駛，足認本件異議人上開辯解，尚非無據
    。原處分機關未予詳查，遽予裁罰，尚有未恰，本件異議為
    有理由，爰將原處分撤銷，並為不罰之諭知。另如前述，本
    件異議人同時與日煌公司、慶鴻公司等多家交通公司，簽立
    上開相同格式之合約書，其簽立之目的為何，為何日煌公司
    、慶鴻公司等地址又相同，本件之異議人是否出借人頭，供
    上開公司逃避交通違規之查稽，應由交通管理單位另予詳查
    ，以免相關業者心存僥倖。另經本院向臺北市監理處函調日
    煌公司之公司登記資料，經該處函覆日煌公司已更名為宜發
    交通有限公司，並已遷移至台北市○○○路○段一三五號一
    樓，此有該處函文在卷可參，併於說明。
四、據上論斷，應依道路交通案件處理辦法第二十條前段，裁定
    如主文。
中　　華　　民　　國　　94　　年　　3 　　月　　7　　日
                       臺灣桃園地方法院交通法庭
                              法　官　 尹  良
以上正本證明與原本無異。
如不服本裁定，應於裁定送達後5 日內向本院提出抗告狀。
　　　　　　　　　　　　　　　書記官　 廖宜政
中　　華　　民　　國　　94　　年　　3 　　月　　11　　日
